# 关于现金流量列示的冲突：签发银行承兑汇票、保函时缴纳的保证金

提问人：luohongcheng 时间：2021-07-28 20:24:07
请教陈版，关于签发银行承兑汇票、保函时缴纳的保证金保证金的现金流量。
瑞华研究2010-2016汇编问题5-2-2如下：
“2、银行承兑汇票的保证金在现金流量表上的列报，应区分以下两种情况分别处理：
（ 1 ）票据到期后直接从保证金支付票据款的，则直接按照开具票据的用途，将其归入相应的现金流量项目，例如“购买商品、接受劳务支付的现金”或者“购建固定资产、无形资产和其他长期资产支付的现金”。
（ 2 ）票据到期后，原保证金解冻退回，以其他来源的资金支付票据款的，则票据保证金被冻结时，作为“支付的其他与筹资活动有关的现金”，解冻时作为“收到的其他与筹资活动有关的现金”。
”
财政部《 2017 年度企业财务会计决算报表编制说明》认为
“支付其他与经营活动有关的现金： 反映企业除上述各项目外， 支付的其他与经营活动有关的现金，如罚款支出、支付的差旅费、业务招待费现金支出、支付的保险费、支付的工会经费及签发银行承兑汇票、保函时缴纳的保证金等。”
那么银行承兑汇票保证金到底是经营活动还是筹资活动呢？我认为开具商业票据是财务管理范畴的“早收晚付”的资金管理行为，属筹资活动，应放在筹资活动相关的现金。毕竟开具商业票据晚支付了6-12个月的货款。票据保证金是为“晚支付货款”而付出的代价，而不是为“支付货款”而付出的代价。
请陈版指教

回答人：chenyiwei
个人还是建议参照此前的上述问题解答（《中审众环研究 2020 》之“问题5-2-3（银行承兑汇票保证金的列示）”）处理，避免过于绝对化的处理。